【裁判字號】    99,易,264
【裁判日期】    990421
【裁判案由】    妨害自由等
【裁判全文】
臺灣彰化地方法院刑事判決               99年度易字第264號
公  訴  人  臺灣彰化地方法院檢察署檢察官
被      告  己○○
上列被告因妨害自由等案件，經檢察官提起公訴（99年度偵字第
391號、第2588號），本院判決如下：
    主  文
己○○犯公然侮辱罪，處罰金新台幣陸仟元，如易服勞役，以新
台幣壹仟元折算壹日；又犯強制罪，累犯，處有期徒刑伍月，如
易科罰金，以新台幣壹仟元折算壹日。
    事  實
一、己○○曾因違反槍砲彈藥刀械管制條例等案件，經臺灣高等
    法院臺中分院於民國85年間，以85年度上訴字第2567號判處
    有期徒刑9月，並由最高法院於86年6月5日以86年度台上字
    第3390 號判決上訴駁回而確定，甫於93年12月17日執行完
    畢仍不知警惕，因經營夜市供人擺攤，耳聞有關不利經營之
    訛語，認與擺設「極品牛排」之人士有關，乃於98年12月16
    日夜間22時許，至公眾得出入之場合即位於彰化縣溪州鄉○○村○○路之夜市，由乙○○、甲○○、丙○○、戊○○、
    丁○○等5人所經營之「極品牛排」攤位前，公然以「幹你
    娘、臭雞歪」穢語、侮辱戊○○，並且以強暴之方式，徒手
    掀翻極品牛排攤位之桌子，妨害乙○○、甲○○、丙○○、
    戊○○、丁○○等5人在現場經營牛排攤位之權利。
二、案經被害人戊○○訴由彰化縣警察局北斗分局報告臺灣彰化
    地方法院檢察署檢察官偵查起訴。
    理    由
一、訊據被告己○○固承認上開掀翻桌子之事實，惟否認涉有公
    然侮辱罪之犯行，並辯稱：伊係說出「很機車」，至於有無
    以「幹你娘、臭雞歪」等語，辱罵戊○○，伊業已忘記云云
    。但查：（一）上開被告確有以「幹你娘、臭雞歪」穢語、
    侮辱戊○○，並徒手掀翻極品牛排攤位之桌子，妨害經營之
    之事實，業據證人丁○○、（兼被害人）戊○○於偵查中，
    具結指證明確，且核與證人乙○○、甲○○、丙○○於警訊
    中之指證相符。（二）偵查中，亦勘驗現場之錄影光碟，明
    白呈現「極品牛排攤位之桌子遭掀翻」之劃面，有偵卷勘驗
    筆錄可證。是綜上所述，顯見被告己○○所辯，係淡化犯行
    之舉，不可採信。本件罪證明確，被告己○○之犯行，足以
    認定。
二、核被告所為，係犯刑法第309條第1項之公然侮辱罪與第304
    條第1項之強制罪。被告己○○所為上開2罪，犯意各別，行
    為互殊，應分論併罰。查被告己○○曾因違反槍砲彈藥刀械
    管制條例等案件，經臺灣高等法院臺中分院於85年間，以85
    年度上訴字第2567號判處有期徒刑9月，並由最高法院於86
    年6月5日以86年度台上字第3390號判決上訴駁回而確定，甫
    於93年12月17日執行完畢，有其全國刑案資料查註紀錄表附
    卷可稽，5年以內故意再犯本件有期徒刑以上之強制罪，就
    該部分，為累犯，應依刑法第47條第1項加重其刑。爰審酌
    被告之素行，偶因細故即為前開犯行，實非可取，惟念所生
    損害不大，且公訴檢察官亦對公然侮辱罪部分，請求判處罰
    金新台幣5000元；強制罪部分，請求判處有期徒刑4月（原
    起訴書則就妨害名譽，求處罰金100元；妨害自由部分，求
    處有期徒刑1年）等一切情狀，並就罰金及有期徒刑部分，
    分別諭知易服勞役、易科罰金之折算標準。
據上論斷，應依刑事訴訟法第299條第1項前段，刑法第309條第
1項、第304條第1項、第47條第1項、第41條第1項前段、第42 條
第3項，刑法施行法第1條之1，判決如主文。
本案經檢察官邱鼎文到庭執行職務。
中    華    民    國    99    年    4     月    21    日
                  刑事第三庭          法  官  洪志賢
以上正本證明與原本無異。
如不服本判決應於收受判決後10日內向本院提出上訴書狀，並應
敘述具體理由；其未敘述上訴理由者，應於上訴期間屆滿後20日
內向本院補提理由書（均須按他造當事人之人數附繕本）「切勿
逕送上級法院」。
告訴人或被害人對於判決如有不服具備理由請求檢察官上訴者，
其上訴期間之計算係以檢察官收受判決正本之日期為準。
中    華    民    國    99    年    4     月    21    日
                                      書記官  許億先
附錄本案論罪科刑法條全文：
中華民國刑法第304條
（強制罪）
以強暴、脅迫使人行無義務之事或妨害人行使權利者，處 3 年
以下有期徒刑、拘役或 3 百元以下罰金。
前項之未遂犯罰之。
中華民國刑法第309條
（公然侮辱罪）
公然侮辱人者，處拘役或 3 百元以下罰金。
以強暴犯前項之罪者，處 1 年以下有期徒刑、拘役或 5 百元以
下罰金。

司法院資訊處製作；財團法人民間司法改革基金會備份。
